【裁判字號】    99,苗簡,94
【裁判日期】    990512
【裁判案由】    妨害家庭
【裁判全文】
臺灣苗栗地方法院刑事判決             99年度苗簡字第94號
聲  請  人  臺灣苗栗地方法院檢察署檢察官
被      告  乙○○
上列被告因妨害家庭案件，經檢察官聲請以簡易判決處刑（98年
度調偵字第203 號），本院判決如下：
    主  文
乙○○犯通姦罪，處有期徒刑肆月，如易科罰金，以新臺幣壹仟
元折算壹日。  
    事實及理由
一、本件犯罪事實及證據均引用檢察官聲請簡易判決處刑書之記
    載（如附件），同案被告甲○○涉刑法第239條後段之相姦
    罪，由本院另案審結。
二、論罪科刑部分：
  （一）核被告乙○○所為，係刑法第239條前段之通姦罪。
  （二）爰審酌被告之犯罪動機、手段、地點、犯行所生之危害
        程度、告訴人不願和解等一切情狀，量處如主文所示之
        刑，並諭知易科罰金之折算標準。
三、應適用法條：
  （一）刑事訴訟法第449 條第1 項前段、第454 條第2 項。
  （二）刑法第239 條前段、第41條第1 項前段。
  （三）刑法施行法第1 條之1 。
四、如不服本判決，得自收受送達之日起10日內向本院提出上訴
    狀，上訴於本院第二審合議庭（須附繕本）。
中    華    民    國    99    年    5     月    12    日
                  苗栗簡易庭  法  官  周靜妮
以上正本證明與原本無異。
如不服本判決應於收受判決後10日內向本院提出上訴書狀，並應
應敘述具體理由。其未敘述上訴理由者，應於上訴期間屆滿後20
日內向本院補提理由書( 均須按他造當事人之人數附繕本) 「切
勿逕送上級法院」。告訴人或被害人如對本判決不服者，應具備
理由請求檢察官上訴，其上訴期間之計算係以檢察官收受判決正
本之日期為準。
                              書記官  巫穎
中    華    民    國    99    年    5     月    12    日
附錄本判決論罪科刑法條全文：
刑法第239條
有配偶而與人通姦者，處1 年以下有期徒刑。其相姦者亦同。
附件:
臺灣苗栗地方法院檢察署檢察官聲請簡易判決處刑書
                                     98年度調偵字第203號
    被      告  乙○○  男  29歲（民國○○年○月○○日生）
                        住苗栗縣後龍鎮北龍里4鄰107之12號
                        居苗栗縣後龍鎮大庄里8鄰大庄59之
                        22號
                        國民身分證統一編號：Ｚ000000000號
                甲○○  女  32歲（民國○○年○月○○日生）
                        住苗栗縣頭份鎮○○里○○街1號
                        國民身分證統一編號：Ｚ000000000號
上列被告因妨害家庭案件，業經偵查終結，認為宜以簡易判決處
刑，茲將犯罪事實及證據並所犯法條分敘如下：
          犯罪事實
一、乙○○係丙○○之夫，為有配偶之人，甲○○亦明知乙○○
    為有配偶之人。詎乙○○、甲○○2人竟分別基於通、相姦
    之單一行為決意，在民國98年9月26起至98年10月間某日止
    ，在苗栗縣後鎮鎮大庄里大庄59之22號乙○○居處內，通、
    相姦2次以上。嗣於98年10月4日丙○○察看上開住所之監視
    錄影帶，始查知上情。
二、案經丙○○告訴偵辦。
          證據並所犯法條
一、被告乙○○坦承全部犯行，訊據被告甲○○固坦承與被告乙○○發生性交行為，惟辯稱：不知乙○○已婚云云。經查，
    被告甲○○既明知被告乙○○尚有一子，豈會對被告乙○○
    已婚身份毫無查知，被告甲○○雖稱於98年10月之後才知被
    告乙○○已婚，惟經本署訊問被告甲○○10月之後是否仍發
    生性關係，被告甲○○竟沈默不語，此均與常情有悖，難以
    採信，復有本署事務官勘驗98年9月26日至30日在苗栗縣後
    龍鎮大庄里8鄰大庄59之22號住處光碟摘要在卷可稽，是被
    告2人犯嫌，堪以認定。
二、所犯法條：被告乙○○所為係犯刑法第239條前段之通姦罪
    嫌；被告甲○○所為係犯同條後段之相姦罪嫌。又被告2人
    其先後多次所為，係分別基於同一通姦及相姦犯意所為之行
    為，且係在時間、場所密接之情況下所為，並持續侵害同一
    法益，應成立接續犯，僅成立單純一罪。
三、依刑事訴訟法第451條第1項聲請逕以簡易判決處刑。
    此    致
臺灣苗栗地方法院
中    華    民    國    98    年    12    月    21    日
                              檢察官  葉  竹  鳳
本件證明與原本無異
中    華    民    國    99    年    1     月    5     日
                              書記官  王  素  真

司法院資訊處製作；財團法人民間司法改革基金會備份。
